【裁判字號】    90,易,1939
【裁判日期】    901029
【裁判案由】    違反動產擔保交易法
【裁判全文】
臺灣高雄地方法院刑事判決                          九十年度易字第一九三九號
    公  訴  人  臺灣高雄地方法院檢察署檢察官
    被      告  乙○○
右列被告因違反動產擔保交易法案件，經檢察官提起公訴（九十年度偵字第六三三五
號），本院判決如左：
    主  文
乙○○無罪。
    理  由
一、公訴意旨略以：被告乙○○於民國八十九年十一月二十一日，至高雄市前鎮區○
    ○○路一六二號，向蔡淑娟所經營之甲○○○○，以附條件買賣之方式，購得牌
    照ＸＩＭ－七四六號之機車一輛，總價款為新台幣三萬一千三百五十元，約明分
    六期給付，詎乙○○於第一期款即拒置不理，並意圖不法之利益，將該機車遷移
    不明，而致生損害於蔡淑娟，因認被告涉犯動產擔保交易法第三十八條之罪嫌。
二、按犯罪事實應依證據證據認定之，無證據不得推定其犯罪事實，刑事訴訟法第一
    百五十四條定有明文。又事實之認定，應憑證據，如未能發現相當證據，或證據
    不足以證明，自不能以推測或擬制之方法，為裁判基礎（最高法院四十年台上字
    第八六號判例參照）；而告訴人之告訴，係以使被告受刑事訴追為目的，是其陳
    述是否與事實相符，仍應調查其他證據以資審認（最高法院五十二年台上字第一
    三００號判例參照）。次按動產擔保交易法第三十八條之罪，以動產擔保交易債
    務人，意圖不法之利益，將標的物遷移、出賣、出質、移轉、抵押或為其他處分
    ，致生損害於債權人者，始足當之。若動產擔保交易之債務人並未遷移、出賣或
    處分標的物，致生損害於債權人，僅未依約繳付分期價金者，自不得論以該罪。
三、本件公訴人認被告涉有右開犯嫌，無非係以告訴代理人之指訴、動產擔保附條件
    買賣契約書、機器腳踏車行車執照各乙紙為據。訊據被告堅決否認有何違反動產
    擔保交易法之犯行，辯稱：伊因無照駕駛、未戴安全帽等違規行為，遭警查扣車
    輛牌照，嗣復因無車牌致該部機車遭警扣押，並未將該車遷移不明等語。
四、經查，被告因於九十年四月二十二日在高雄市○○○路，遭高雄市政府警察局交
    通大隊警員鄭勝欽舉發無照駕駛、未戴安全帽等違規行為，因而當場查扣系爭機
    車牌照乙面乙情，本院函詢高雄市政府警察局交通大隊，經交通大隊以九十年九
    月十二日高市警交字第一四二九六號函暨高市警行字第Ｂ00000000號舉
    發違反道路交通管理事件通知單乙紙回覆本院屬實；被告復於九十年七月十三日
    因領有號牌而未懸掛等違規事由，遭高雄縣警察局鳳山分局舉發因而查扣系爭機
    車乙事，本院函詢高雄市交通事件裁決所，經函轉交通部公路局高雄區監理所屏
    東監理站恆春分站，亦以九十年九月十七日（９０）高監橫字第九００一七六八
    號函暨高警交字第Ｎ00000000號舉發違反道路交通管理事件通知單乙紙
    回復本院屬實，是被告係因多次違反道路交通管理處罰條例而致使系爭機車遭警
    查扣，尚無將該機車遷移不明或為處分之行為甚明，縱被告未依約給付買賣價金
    ，究屬被告與告訴人間之民事糾葛，與動產擔保交易法第三十八條之構成要件不
    合。此外，復查無其他積極證據足資證明被告有何公訴人所指之犯行，其犯罪既
    不能證明，揆諸首開規定及說明，自應為被告無罪之諭知。
據上論斷，應依刑事訴訟法第三百零一條第一項前段，判決如主文。
本案經檢察官劉玲興到庭執行職務。
中    華    民    國      九十      年      十      月      二十九      日
                                    臺灣高雄地方法院刑事第三庭
                                        法  官  簡  志  瑩
右正本證明與原本無異。
如不服本判決，應於判決送達後十日內，向本院提出上訴狀。
                                        書記官  林  宜  正
中    華    民    國      九十      年      十      月      三十一      日


司法院資訊處製作；財團法人民間司法改革基金會備份。
